【裁判字號】    97,財管,17
【裁判日期】    971110
【裁判案由】    選任遺產管理人
【裁判全文】
臺灣宜蘭地方法院民事裁定              97年度財管字第17號
聲  請  人  馬來西亞商富析資產管理股份有限公司台灣分公司
法定代理人  乙○○
非訟代理人  丙○○
上列聲請人聲請選任遺產管理人事件，本院裁定如下：
    主      文
聲請駁回。
程序費用由聲請人負擔。
    理      由
一、按繼承開始時，繼承人之有無不明，而無親屬會議或親屬會
    議未於一個月內選定遺產管理人者，利害關係人得聲請法院
    選任遺產管理人，並由法院依公示催告程序，定六個月以上
    之期限，公告繼承人，命其於期限內承認繼承，民法第1177
    條、第1178條規定甚明。
二、本件聲請意旨略以：被繼承人甲○○於民國94年11月30日向
    中華商業銀行股份有限公司借貸新臺幣（下同）750萬元，
    因甲○○未依約按時繳納本息，喪失期限利益，借款視為全
    部到期，而該債權於96年10月17日移轉與聲請人；嗣甲○○
    於96年11月21日死亡，除其配偶李玉釵（大陸地區人民）尚
    未聲請拋棄繼承，其餘繼承人均已拋棄繼承；惟李玉釵是否
    有繼承權尚有疑義，且被繼承人之親屬會議並未於一個月內
    選定遺產管理人，致聲請人對被繼承人之債權遲遲未能行
    使，爰依法聲請選任古千祥為被繼承人甲○○之遺產管理人
    等語。
三、查聲請人為被繼承人甲○○之債權人，而甲○○於96年11月
    21日死亡，除其配偶李玉釵未拋棄繼承，其餘繼承人均已拋
    棄繼承等情，業據聲請人提出債權讓與證明書、台灣新生報
    、借據、繼承系統表、本院民事庭函及新、舊式戶籍謄本等
    件為證，並經本院調閱96年度繼字第344號拋棄繼承事件卷
    宗查核屬實，聲請人此部分之主張固可採信；惟查，被繼承
    人甲○○與李玉釵於92年11月3日在大陸地區結婚，並已於
    92年12月3日辦畢結婚之戶籍登記，直到甲○○於96年11月
    21日亡故前，兩人婚姻關係仍然存續等情，有甲○○之最新
    個人基本資料、宜蘭縣員山鄉戶政事務所97年9月24日員鄉
    戶字第0970002083號函附之結婚登記申請書、結婚公證書各
    1件附卷可稽，故李玉釵為甲○○之合法繼承人並無疑義，
    則聲請人主張「李玉釵是否有繼承權尚有疑義」等語應無足
    採。從而，本件既無「繼承人之有無不明」之情事，聲請人
    聲請選任甲○○之遺產管理人即與法定要件不符，應予駁回
    。
四、依非訟事件法第21條第1項前段，裁定如主文。
中    華    民    國    97    年    11    月    10    日
                  臺灣宜蘭地方法院家事法庭
                      法  官  周健忠
以上正本與原本無異。
如不服本裁定，應於裁定送達後10日內向本院提出抗告狀（應附
繕本）。
中    華    民    國    97    年    11    月    10    日
                      書記官  姚國華


司法院資訊處製作；財團法人民間司法改革基金會備份。
